臺灣高等法院臺中分院刑事裁定　　　　 94年度交抗字第720號
抗　告　人
即受處分人　富門房屋租售介紹中心
　　　　　　即陳麗錦
上列抗告人因聲明異議案件，不服臺灣臺中地方法院中華民國94
年10月31日所為裁定（94年度交聲字第617號）提起抗告，本院
裁定如下：
    主  文
原裁定撤銷，發回臺灣臺中地方法院
    理  由
一、抗告意旨略以：「本案發生於93年7月26日，至今也未收
    到違規舉發通知單，此期間早已逾1年2個月，於理不得再舉
    發，且已超過追訴時效。、本案前獲勝訴，且已結案，相
    對人又老案再提，復碰上前審之法官，以地方法院第一審之
    法官為單獨一人，其思維有先入為主之虞，恐生不公平，依
    民事訴訟法第32條第7款法官應自行迴避。、不服監理所
    之裁決，依法提出聲明異議之狀，還需交由監理所收執，再
    轉呈地方法院交通法庭，只片面一造知悉對方之抗辯理由，
    而聲明異議之人若無聲請閱卷，無法知悉對造呈庭之攻防，
    無法適時提出答辯，故有必要需聲請閱卷。、依交通聲明
    異議案件之法源，道路交通管理處罰條例第89條前段明文法
    院受理有關交通事件準用刑事訴訟法之規定，基此理由，請
    淮予閱卷等語，請求撤銷原裁定。
二、原審裁定意旨略以：「、按汽車駕駛人，行經有燈光號誌
    管制之交岔路口闖紅燈者，處新臺幣1800元以上5400元以下
    罰鍰，道路交通管理處罰條例第53條定有明文。、本件異
    議人異議意旨略以：本案業已經地院駁回，向高院抗告，經
    發回更審獲判勝訴，已結案確定，故此為同一案件不得再提
    訴訟，又依道路交通管理處罰條例第90條自行為成立之日起
    ，逾3個月不得舉發，此發生於93年7月26日，距裁決時早已
    逾1年2個月，於法不得舉發，已超過追訴時效，爰聲明異議
    云云。經查：本件受處分人富門房屋租售介紹中心所有之
    車號ＮＱ─6462號自用一般小貨車，於93年7月26日6時12分
    許，行經台一線152Ｋ＋200Ｍ處，因「駕車行經有燈光號誌
    管制之交叉路口闖紅燈」違規，為臺中縣警察局交通警察隊
    依採證照片逕行掣開中縣警交相字第ＨＡ0000000號舉發違
    反道路交通管理事件通知單舉發，原處分機關並於94年1月
    13日以中監違字第裁60─ＨＡ0000000號裁決書裁處受處分
    人罰鍰新臺幣5400元，受處分人因不服裁決提出異議，經臺
    灣臺中地方法院以94年度交聲更第14號裁定受處分人未受合
    法送達而撤銷原處分後，原處分機關已於94年9月6日重新裁
    處受處分人罰鍰新臺幣2700元，且完成送達，並無違誤，受
    處分人所辯此為同一案件不得再提訴訟及本件行為發生自今
    已逾3個月不得舉發云云，顯係對法令之誤解，原處分機關
    交通部公路總局臺中區監理所亦已於94年9月8日中監自字第
    0940066157號函中明確說明。故本件受處分人異議為無理由
    ，應予駁回。至代理人黃新富陳稱94年10月6日開庭因病請
    假無法到庭，臺灣臺中地方法院審核結果，認無再開庭必要
    ，又代理人聲請閱覽卷宗，經查本件為交通聲明異議案件，
    法無明文。可准代理人閱卷，附此敘明。」等語，固非無見
    。
三、惟查：原審於94年10月6日上午10時15分，既已傳喚抗告人
    富門房屋租售介紹中心『即陳麗錦』（以下簡稱抗告人）到
    庭，有臺灣臺中地方法院94年10月6日上午10時15分刑事報
    到單1份在卷可稽（詳見原審卷第25頁），應堪認定原審就
    抗告人有詢問調查之必要，雖當日抗告人未到庭，惟其代理
    人黃新富已具狀表明因病無法到庭，有呈報狀1份在卷可稽
    （詳見原審卷第23頁），抗告人顯有正當理由未能到庭至明
    ，然原審於94年10月6日上午10時15分傳喚抗告人未到後，
    並未再為任何事證之調查（詳見原審卷第26頁以下），即認
    定「審核結果，認無再開庭必要」，顯有理由不備。另遍查
    卷內僅有本件舉發之日期為93年8月4日之臺中縣警察局中縣
    警交相字第ＨＡ0000000號舉發違反道路交通管理事件通知
    單影本1份（詳見原審卷第6頁），以及原處分機關交通部公
    路總局臺中區監理94年9月8日中監自字第0940066157號函，
    並無何原處分機關於經臺灣臺中地方法院94年度交聲更字第
    14號裁定撤銷原處分後，再行送達抗告人之送達證書附於卷
    內可供查證，且抗告人抗告意旨復稱：「本案發生於93年7
    月26日，至今也未收到違規舉發通知單」等情，本院自無從
    予以審酌，是本件於原處分經撤銷後，抗告人是否業經合法
    送達？即有再予研求之餘地。以上原審裁定可議之處或為抗
    告人抗告指摘或為本院依職權發現，自應由本院將原裁定予
    以撤銷，且為期翔實並昭折服，應由本院將原裁定撤銷，發
    回原審法院更為妥適之處理。至於原審法官是否有自行迴避
    之必要？以及抗告代理人是否得聲請閱卷？宜由發回後之原
    審一併審酌，附予敘明。
三、據上論斷，應依道路交通案件處理辦法第26條、道路交通管
    理處罰條例第89條、刑事訴訟法第413條前段，裁定如主文
    。
中　　華　　民　　國　　94　　年　　11 　月　　30 　　日
            刑事第三庭  審判長法  官  王  增  瑜
                              法  官  陳  欣  安
                              法  官  胡  忠  文
上列正本證明與原本無異。
不得抗告。
                              書記官  陳  麗  玉
中　　華　　民　　國　　94　　年　　11 　月　　30 　　日
                                                      Ａ
